hu: Elektronika > Elektronikai kiegészítők > Audio- és videoelosztók és -kapcsolók > DVI elosztók és kapcsolók: DVI-elosztók; DVI-kapcsolók
fr: Appareil électronique > Accessoires électroniques > Répartiteurs et commutateurs audio et vidéo > Répartiteurs et commutateurs DVI: Répartiteurs DVI; Commutateurs DVI
pt-PT: Eletrónica > Acessórios eletrónicos > Splitters e interrutores de áudio e vídeo > Splitters e interrutores de DVI: Divisores DVI; Comutadores DVI
bg-BG: Електроника > Аксесоари за електроника > Аудио- и видеосплитери и превключватели > DVI сплитери и превключватели: DVI сплитери; DVI превключватели
el: Ηλεκτρονικά > Αξεσουάρ ηλεκτρονικών συσκευών > Διαχωριστές & διακόπτες ήχου & βίντεο > Διαχωριστές & διακόπτες DVI: Διαχωριστές DVI; Διακόπτες DVI
pl: Elektronika > Akcesoria elektroniczne > Rozdzielacze i przełączniki do przesyłania obrazu i dźwięku > Rozdzielacze i przełączniki DVI: Rozdzielacze DVI; Przełączniki DVI
sl-SI: Elektronika > Elektronski dodatki > Avdio in video razdelilniki in preklopniki > Razdelilniki in stikala DVI: DVI razdelilniki; DVI preklopniki
cs: Elektronika > Elektronika – příslušenství > AV rozbočovače a přepínače > Rozbočky a spínače DVI: DVI rozbočovače; DVI přepínače
fi: Elektroniikka > Sähkötarvikkeet > AV-jakajat ja -kytkimet > DVI-jakajat ja -kytkimet: DVI-jakajat; DVI-kytkimet
zh-TW: 電子器材 > 電子配件 > AV 分配器/切換器 > DVI 分配器/切換器: DVI 分配器; DVI 切換器
tr: Elektronik > Elektronik Alet Aksesuarları > Ses ve Görüntü Ayırıcıları ve Anahtarları > DVI Ayırıcıları ve Anahtarları: DVI Bölücüler; DVI Anahtarlar
lt-LT: Elektronika > Elektronikos priedai > Garso ir vaizdo skirstytuvai ir jungikliai > DVI skirstytuvai ir jungikliai: DVI skirstytuvai; DVI jungikliai
ro-RO: Electronice > Accesorii electronice > Splittere și comutatoare audio și video > Splittere și comutatoare DVI: Splittere DVI; Switch-uri DVI
nl: Elektronica > Accessoires voor elektronica > Audio-/videosplitters en -schakelaars > DVI-splitters en -schakelaars: DVI splitters; DVI switches
ja: 電子機器 > 電気製品関連用品・PC周辺機器 > AVスプリッター・スイッチ > DVI スプリッター/スイッチ: DVIスプリッター; DVIスイッチャー
zh-CN: 电子产品 > 电子配件 > 音频和视频分配器和切换器 > DVI 分配器与开关: DVI 分路器; DVI 切换器
ko: 전자기기 > 전자기기 부대용품 > 오디오 및 비디오 스플리터/스위치 > DVI 스플리터/스위치: DVI 스플리터; DVI 스위치
it: Elettronica > Accessori dispositivi elettronici > Splitter e interruttori audio e video > Splitter e interruttori DVI: Splitter DVI; Switch DVI
pt-BR: Eletrônicos > Acessórios para eletrônicos > Divisores e comutadores de áudio e vídeo > Divisores e comutadores DVI: Divisores DVI; Chaves DVI
ru: Электроника > Аксессуары для электроники > Разветвители и коммутаторы аудио- и видеосигналов > Разветвители и коммутаторы DVI: DVI-разветвители; DVI-переключатели
en: Electronics > Electronics Accessories > Audio & Video Splitters & Switches > DVI Splitters & Switches: DVI Splitters; DVI Switches
vi: Thiết bị điện tử > Phụ kiện thiết bị điện tử > Bộ chia và công tắc âm thanh và hình ảnh > Công tắc và bộ chia DVI: Bộ tách DVI; Công tắc DVI
nb: Elektronikk > Elektronikktilbehør > Lyd- og videosplittere og -brytere > DVI-splittere og -brytere: DVI-splittere; DVI-brytere
sk-SK: Elektronika > Elektronické príslušenstvo > Rozbočovače a prepínače zvuku a videa > Rozbočovače a prepínače DVI: DVI rozdeľovače; DVI prepínače
da: Elektronik > Elektronik – tilbehør > Lyd og video – fordelere og omskiftere > DVI-fordelere og -omskiftere: DVI-fordelere; DVI-omskiftere
de: Elektronik > Elektronisches Zubehör > Audio- und Video-Splitter & -Switches > DVI-Splitter und -Switches: DVI-Splitter; DVI-Switches
es: Electrónica > Accesorios electrónicos > Divisores y conmutadores de audio y vídeo > Divisores y conmutadores DVI: Divisores DVI; Conmutadores DVI
hr-HR: Elektronika > Pribor za elektroniku > Audio i video razdjelnici i sklopke > DVI razdjelnici i sklopke: DVI razdjelnici; DVI prekidači
th: อิเล็กทรอนิกส์ > อุปกรณ์อิเล็กทรอนิกส์ > สวิตช์และตลับแยก AV > กล่องและตลับแยกสาย DVI: ตัวแยกสัญญาณ DVI; สวิตช์ DVI
sv: Elektronik > Elektroniktillbehör > Kabeldelare och omkopplare för video och ljud > DVI-delare och -omkopplare: DVI-fördelare; DVI-omkopplare